

Daniela Popi

00134 Roma, Italia Tel: +39 3518043582

Email: popidaniela62@gmail.com

Cittadinanza: Italiana

Data di nascita: 06/07/1994

Profilo: Collaboratore Professionale Sanitario Infermiere

Sono una persona intraprendente e curiosa. Ho scelto di lavorare in diverse realtà, sia in Italia che in Inghilterra, al fine di acquisire esperienza e migliorare le mie capacità professionali e personali. Mi piacerebbe continuare a sviluppare le mie competenze lavorando in nuovi contesti.

Esperienze lavorative

Infermiera professionale- Policlinico Universitario Campus Bio-Medico, Roma

Luglio 2021- in corso Reparto: **Stroke Unit**

Monitoraggio e gestione di pazienti affetti principalmente da ischemia o emorragia cerebrale acuta, ma anche da patologie neurologiche quali SM, tumori cerebrali, GBS.

Infermiera professionale- "Casa di Cura Sant'Anna, Policlinico città di Pomezia", Roma

Maggio 2021- Luglio 2021

Reparto: Ortopedia

Presa in carico di pazienti sottoposti a chirurgia ortopedica, sia in elezione (PTA, PTG) che in urgenza.

Infermiera professionale- University Hospital of North Durham (UHND), Durham (UK)

Marzo 2017- Aprile 2021

Reparto: Hyperacute and Acute Stroke Unit

- Identificazione e presa in carico del paziente con evento cerebrovascolare in atto attraverso il Prehospital Stroke Triage telefonico.
- Somministrazione di farmaci trombolitici, monitoraggio di parametri vitali (EWS) e stato neurologico (GCS).
- Utilizzo di Piani Assistenziali Individuali e collaborazione con un team multidisciplinare al fine di garantire il miglior livello di cura;
- Organizzazione di dimissioni, follow up ed educazione sanitaria su assunzione di terapia, dieta e attività fisica.

Marzo 2020 – Giugno 2020

Reparto: Covid-19

- Ricovero di pazienti con insufficienza respiratoria e gestione dei presidi per la somministrazione di ossigeno;
- presa in carico del paziente terminale al fine di garantire un dignitoso fine vita (End Of Life Care).

Oltre al mio ruolo permanente in Stroke Unit, ho lavorato in altre realtà dello stesso ospedale:

Acute Medical Unit

Presa in carico di pazienti con patologie respiratorie, cardiovascolari, riacutizzazione di disturbi cronici e patologie tumorali.

Cardiologia

Gestione di pazienti con insufficienza cardiaca cronica e acuta, cardioversione farmacologica.

Istruzione e formazione

Ottobre 2021- In corso

Master di I livello in *Assistenza Infermieristica e Strumentazione in Sala Operatoria* presso l'Università Campus Bio-Medico, Roma.

Novembre 2018 - Deteriorating patient and resuscitation, University Hospital of North Durham, Durham (UK)

Dicembre 2017- Nursing ans Midwifery Council (NMC) Registration

Novembre 2017- International English Language Testing System (IELTS), livello C1

Novembre 2016 - Laurea in Infermieristica

Università degli Studi di Torino, Scuola di Medicina, Polo S. Luigi Gonzaga, Dipartimento di Scienze Cliniche e Biologiche.

Titolo tesi: "La gestione dei sintomi nei pazienti sottoposti a chemioterapia: informazione ed educazione infermieristica in Day-Hospital".

Giugno 2013 - Diploma di maturità

Diploma di maturità scientifica sperimentazione linguistica, conseguito presso il Liceo Scientifico Maria Curie, Pinerolo (TO).

Competenze professionali e relazionali

- Organizzazione del piano di lavoro;
- osservazione, valutazione e presa in carico del paziente;
- instaurazione di relazioni basate su fiducia e onestà, sia con pazienti che con colleghi;
- attività di mentorship a studenti della professione infermieristica.

Competenze digitali

- Applicativi per registrazione parametri vitali, drfinizione di PAI e somministrazione della terapia farmacologica;
- pacchetto Microsoft Office;
- Pubmed, NICE.

Conoscenze linguistiche

Italiano: madrelinguaAlbanese: madrelingua

• Inglese: Livello C1

Francese: Livello base scolastico

Autorizzo il trattamento dei dati personali contenuti nel mio curriculum vitae in base all'art.13 del D. Lgs. 196/2003 e dell'art 13 GDPR 679/16.